

Tiziano Occhionero

Data di nascita: 14/02/1987 Nazionalità: Italiana

CONTATTI

- Viale Franco Angeli, 8700155 Roma
- tiziano.occhionero@gmail.com
- (+39) 062186789 (+39) 3491365231
- in LinkedIn:

linkedin.com/in/tizianoocchionero

instagram.com/tiziano.occhionero

Cv e Portfolio:

cvtizianoocchionero.altervista.org

PRESENTAZIONE

Un saluto a voi che leggete, sono un *Graphic / Web Designer*, che realizza siti web sia in *HTML puro* che con *Wordpress*. *Progetto piattaforme* eCommerce con il plugin *WooCommerce*. Possiedo conoscenze intermedie di *User Experience* e ho esperienza in *User Interface*. Realizzo *Wireframes* in alta e bassa risoluzione adoperando l'applicativo *Adobe Xd*. Capacità di *Brand* identity con l'ausilio della Suite Adobe.

ESPERIENZA LAVORATIVA

03/2022 - in attività

Executive Web Designer

Synergia s.r.l. per Whitehall Reply s.r.l. (Servizi IT e consulenza IT) - Roma

Mansioni: Da **wireframe** statico in **Figma** mi sono occupato di renderlo **navigabile** per poi progettare la **struttura HTML5/SCSS** basato su **Bootstrap**.

06/2021 - 09/2021

UI/UX Designer Junior

MLP Studio SRLs (Web Agency) - Roma

Mansioni: progettazione e realizzazione di wireframe grafici tra cui il cloud/dashboard aziendale. Manutenzione di siti vetrina, ecommerce e data entry di nuovi prodotti.

09/2020 - 10/2020

Frilance - Grafico editoriale multimediale

CSM (Consiglio Superiore della Magistratura) – Roma

Mansioni: Ideazione della grafica e impaginazione di un PDF Interattivo di una circolare fruibile dai componenti del CSM presenti a un meeting su argomenti interni.

09/2019 - 12/2019

Web Designer Junior

nesea Srl (Innovation consulting) - Roma

Mansioni: realizzare pagine web con le tecnologie **HTML5**, **CSS3**, **SASS** basate sul framework **Bootstrap** da linee guida fornite tramite mockup.

09/2011 - 11/2015 ; 12/2017 - 07/2019

Grafico Editoriale e Pubblicitario

Eurograph (Tipografia) - Roma

Mansioni: progettazione erealizzazione di grafiche, branding estampa digitale e plotter. Realizzazione di grafica per taglio al plotter con relativa vetrofanie.

01/2016 - 10/2017

Grafico Editoriale e Pubblicitario

Raia Srl (Tipografia) - Guidonia (Rm)

Mansioni: impaginazione di riviste, creazione di grafiche e stampa su tessuti; branding, carte intestate, vetrofanie.

10/2013 - 04/2019

Product designer

Frilance - Roma

Progettazione, **realizzazione** e **vendita** al dettaglio di **Skin Wrap** (adesivi protettivi in pvc) per Smartphone tramite utilizzo del **plotter da taglio**.

ISTRUZIONE E FORMAZIONE

05/2021 (14 ore)

Attestato di Progettista Web

Istituto Europeo di informatica CEFI

(Ente di formazione in materie Informatiche) - Roma

Argomenti: eCommerce e Booking in Wordpress; Come si realizza un Theme Child e a cosa serve; SEOZoom, GTmetrix, Google PageSpeed Insights e SeoTesterOnline; Ottimizzazione dei Siti Web, Tecnologie AMP, WebP; Sistemi di Pagamento PayPal e Stripe

02/2020 - 06/2020 (360 ore)

Certificato diWeb Design

Udemy (Formazione online)

Specializzazione in Web Design Responsive Cross-platform col Framework Bootstrap; HTML5, CSS3 e SASS; Progettazione e sviluppo col CMS Wordpress, Plugin, Temi e eCommerce con WooCommerce; UX/UI e Wireframes con l'utilizzo degli applicativi come Miro e Adobe Xd; Conoscenzabase di: Zeplin, Sketch, inVision, Figma e Marvel.

09/2019 - 12/2019

Corso Front-End

nesea Srl (Innovation consulting) - Roma

Sviluppo front-end con particolare attenzione a, HTML5, CSS3, Typescript, Javascript e Angular.

Training on the job di tre mesi affiancando i programmatori su vari progetti .

10/2015 - 12/2015 (76 ore)

Corso Web Design & e-Commerce

Pc Academy (Accademia di Informatica) - Roma

Argomenti: HTML5, CSS3, Layout responsive; CMS WordPress (widget, plugin e temi); SEO e Ecommerce con WooCommerce.

2008

Diploma di Maturità di "Tecnico dell'Industria Grafica"

Istituto di Istruzione Superiore "Carlo Urbani" - Roma

Specializzazione in Prestampa con voto 75

COMPETENZE LINGUISTICHE

LINGUA MADRE: italiano **ALTRE LINGUE:** inglese

Ascolto	Lettura	Produzione orale	Interazione orale	Scrittura
B1	B1	A2	A2	A2

COMPETENZE DIGITALI

UX / UI

Wireframe / Miro / Figma / Adobe Xd / Sketch / Zeplin / Marvel / inVision

Web Design

HTML5 / CSS3 / SASS / Minify / Bootstrap / Flexbox

CMS

Wordpress / WooCommerce

Grafica Editoriale

Adobe Photoshop / Adobe Illustrator / Adobe Indesign / Adobe Acrobat Pro Pacchetto Office / MS Word / MS Excel (con tabelle pivot) / MS PowerPoint

Hobby e interessi

Appassionato di musica (suono la batteria, la chitarra, il basso; mi dedico al canto, mi piace produrre musicale elettronica). Estimatore del cinema di fantascienza; Passione per la fotografia, per i motori e videogames.

PATENTE DI GUIDA

Categorie: A + B

COMPETENZE COMUNICATIVE E INTERPERSONALI

Attitudini sociali

Mi reputo una persona socievole, proattiva, con capacità di risoluzione delle criticità. Ho piacere nel lavorare in team come in individuale. Porto a termine compiti assegnatomi con precisione e accuratezza nel rispetto delle tempistiche assegnatemi .

Autorizzo il trattamento dei miei dati personali presenti nel CV ai sensi dell'art. 13 d. lgs. 30 guigno 2003 n. 196 - "Codice in materia di protezione dei dati personali" e dell'art. 13 GDPR 679/16 - "Regolamento europeo sulla protezione dei dati personali".

Roma, 15/04/2022

Tiziano Occhionero

Cino Occhisono